最　高　行　政　法　院　裁　定
110年度年聲再字第2號
聲　請　人　徐水煥                                      
上列聲請人因與相對人銓敘部間公務人員退休資遣撫卹法事件，
對於中華民國110年4月22日本院109年度年抗字第13號裁定，聲
請再審，本院裁定如下：
　　主  文
再審之聲請駁回。
再審訴訟費用由聲請人負擔。
　　理  由
一、按對於確定裁定聲請再審，應依行政訴訟法第283條準用同
    法第277條第1項第4款之規定表明再審理由，此為必須具備
    之程式。所謂表明再審理由，必須指明確定裁定有如何合於
    再審事由之具體情事，始為相當。倘僅泛言有何條款之再審
    事由，而無具體情事者，尚難謂已合法表明再審理由。如未
    表明再審理由，法院無庸命其補正。
二、緣聲請人因與相對人銓敘部間公務人員退休資遣撫卹法事件
    ，前經相對人以民國85年7月15日85台中特三字第1332294號
    函（下稱原處分1）核定，自同年8月1日退休生效並支領月
    退休金在案。嗣相對人依107年7月1日施行之公務人員退休
    資遣撫卹法規定，以107年5月9日部退五字第1074452645號
    函（下稱原處分2），重新核算聲請人之每月退休所得。聲
    請人不服，提起復審，分別經公務人員保障暨培訓委員會以
    108公審決字第478號復審決定（下稱復審決定1）就原處分1
    部分作成「復審不受理」，另以108公審決字第177124號復
    審決定（下稱復審決定2）就原處分2部分作成「復審駁回」
    後，聲請人向臺北高等行政法院（下稱原審）提起行政訴訟
    ，並聲明求為撤銷原處分1、2及復審決定1、2。經原審於10
    9年11月16日以109年度年訴字第1號裁定駁回。聲請人不服
    ，提起抗告，經本院以109年度年抗字第13號裁定（下稱原
    確定裁定）維持，聲請人對原確定裁定仍不服，遂聲請本件
    再審，其聲請意旨略以：公務人員退休金給付屬國家照顧義
    務，立法委員怠於執行職務之立法，牴觸憲法第15條、第22
    條及第23條人權保障之規定及法律不溯及既往原則，年金改
    革是為違法，另聲請人因配偶患病及病故等原因而逾越復審
    期間，屬不可抗拒之事，若無法恢復原退休金將影響其退休
    生活云云。
三、經核其聲請意旨，無非係重申其不服前訴訟程序確定裁判之
    主張，或以其一己主觀之法律見解予以爭執，而對於原確定
    裁定究有如何合於行政訴訟法第273條第1項所定再審事由之
    具體情事，則未據敘明，尚難謂已合法表明再審理由，依上
    開規定及說明，其再審之聲請自非合法，應予駁回。
四、據上論結，本件聲請為不合法。依行政訴訟法第283條、第2
    78條第1項、第104條、民事訴訟法第95條、第78條，裁定如
    主文。
中　　華　　民　　國　　110 　年　　9 　　月　　27　　日
                    最高行政法院第三庭
                        審判長法官  帥　嘉　寶　
                              法官　鄭　小　康
                              法官　林　玫　君
                              法官　洪　慕　芳
                              法官　李　玉　卿

以  上  正  本  證  明  與  原  本  無  異
中　　華　　民　　國　　110 　年　　9 　　月　　29　　日
　　　　　　　　　　　　　　　書記官　楊　子　鋒